臺灣高等法院臺中分院刑事裁定　　　　 96年度交抗字第477號
抗　告　人
即受處分人　甲○○
上列抗告人因聲明異議案件，不服臺灣臺中地方法院中華民國96
年5月25日裁定（96年度交聲字第506號，原處分案號：交通部公
路總局臺中區監理所臺中市監理站96年5月11日裁監稽違字第裁6
1－GD0000000號裁決書)，提起抗告，本院裁定如下：
    主  文
抗告駁回。
    理  由
一、抗告人即異議人甲○○抗告意旨略以：抗告人騎機車闖紅燈
    當日，被老闆開除，收回制服，以致紅單遺失，無法依罰單
    繳交罰鍰，並非故意不繳。抗告人希望能從輕處罰，可以不
    要處分到最高金額。抗告人為升斗小民，只為生活糊口，又
    是騎機車，希望交通法庭能在情理法考量下，不要重罰云云
    。
二、經查：抗告人於96年1月14日下午16時55分許，在臺中市○
    ○路與皇城街口處被警查獲駕駛IMN-541號重機車闖紅燈，
    經警當場舉發，並掣發中市警交字第GD0000000號舉發違反
    道路交通管理事件通知單。抗告人未於應到案日期前到案，
    交通部公路總局臺中區監理所遂於96年5月11日以裁監稽違
    字第裁61－GD0000000號裁決書，裁處抗告人罰鍰新臺幣（
    下同）4千5百元，並記違規點數3點。抗告人以：伊不慎於
    店門口闖紅燈，而遭警察攔下開單，隨即將紅單放在制服口
    袋中，因當日即被開除而將制服交還店家，以致紅單不見為
    由，聲明異議。原審法院以抗告人上開違規事由，有中市警
    交字第GD0000000號舉發違反道路交通管理事件通知單影本1
    紙在卷可稽，亦為抗告人所自承，抗告人上開違規事實，事
    證明確，應可認定。並以上揭舉發通知單經警依違反道路交
    通管理事件統一裁罰基準及處理細則第11條第1項第1款之規
    定當場掣發，交付予抗告人簽收，且該通知單上亦記載應到
    案日期為96年1月29日前，並有「甲○○」之署名簽立其上
    ，故該舉發通知單已生送達之效力。抗告人既有違規之事實
    及舉發通知單已生送達之效力，且依道路交通管理處罰條例
    第9條第1項規定：「本條例所定罰鍰之處罰，受處罰人接獲
    違反道路交通管理事件通知單後，於15日內得不經裁罰，逕
    依第92條第3項之罰鍰基準規定，向指定之處所繳納結案；
    不服舉發事實者，應於15日內，向處罰機關陳述意見；其不
    依通知所定期限前往指定處所聽候裁決，且未依規定期限繳
    納罰鍰結案或向處罰機關陳述意見者，處罰機關得逕行裁決
    之。」，則抗告人不依通知所定期限前往指定處所聽候裁決
    ，且未依規定期限繳納罰鍰結案或向處罰機關陳述意見，處
    罰機關自得以抗告人逾期限未到案，而依違反道路交通管理
    事件統一裁罰標準表規定，逾越應到案期限60日以上，裁處
    抗告人4千5百元，並依道路交通管理處罰條例第63條第1項
    ，記違規點數3點，逕行裁決之。認原處分機關交通部公路
    總局臺中區監理所臺中市監理站本於上開舉發通知單，在未
    有繳交罰鍰紀錄下據以裁罰，於法並無不合，駁回抗告人之
    異議。原審裁定，認事用法均無違誤。抗告人仍執前詞抗告
    人，其抗告為無理由，應號予駁回。
三、據上論結，應依道路交通案件處理辦法第26條，刑事訴訟法
    第412條，裁定如主文。
中　　華　　民　　國　　96　　年　　6 　　月　　26　　日
            刑事第九庭    審判長法　官　陳　筱　珮
                                法　官  康  應  龍
                                法　官  趙  春  碧
上列正本證明與原本無異。
不得再抗告。
                                書記官　胡  美  娟
中　　華　　民　　國　　96　　年　　6 　　月　　28　　日
